臺灣彰化地方法院刑事判決　　　　　　　　　　　　九十一年度訴字第一二三七號
　　公　訴　人　臺灣彰化地方法院檢察署檢察官
　　被　　　告　甲○○
　　指定辯護人　本院公設辯護人　乙○○
右列被告等因竊盜案件，經檢察官提起公訴（九十一年度偵字第六九一六號），本院
判決如左：
    主  文
甲○○連續攜帶兇器竊盜，累犯，處有期徒刑壹年貳月。並應於刑之執行前，令入勞
動場所強制工作參年。扣案之螺絲起子壹枝沒收。
    事  實
一、甲○○前於民國八十七年間因強盜罪等案件，經臺灣高雄地方法院以八十七年訴
    字第二六七六號判處竊盜罪有期徒刑一年、強盜罪有期徒刑二年八月，應執行有
    期徒刑三年五月確定，甫於九十一年二月二十日執行完畢，猶不知悔改，意圖為
    自己不法之所有，並基於概括犯意，自九十一年十月四日凌晨某時許起（正確時
    間被告已不復記憶），連續於附表所示之地點，持客觀上足供兇器使用之螺絲起
    子一支，撬開林益盛、張冠瑋、廖義興等人所有自小客車之駕駛座車門（毀損部
    份未據告訴），竊取渠等及劉錫閔置於車內如附表所示之財物。甲○○本前開概
    括犯意，於同日三時許，在國立彰化女子高級中學校校門前，見丁○○在該處睡
    覺，乃著手搜尋其上衣口袋之物品，因搜尋未發現財物而離去。嗣於同日五時十
    五分許，甲○○在彰化縣彰化市○○路○段三九三號前，以上開螺絲起子撬開（
    毀損部份未據告訴）陳尊民所有之車牌號碼八Ｈ─六五八二號自用小貨車門，竊
    取車內之水果刀一把及行動電話電池一枚時，為丙○○及其友人發現，乃上前制
    服甲○○後報警處理，並依甲○○之供述及自其隨身所攜之袋內起出之物品，始
    循線查獲上情。
二、案經彰化縣警察局彰化分局報請臺灣彰化地方法院檢察署檢察官偵查起訴。
    理  由
一、右揭犯罪事實，業據被告甲○○於警、偵訊時及本院審理時供承不諱，核與被害
    人林益盛、張冠瑋、劉錫閔、廖義興、陳尊民及證人丙○○於警訊時之證述情節
    相符，並有贓物認領保管單五張附卷可稽，及被告所有工作案用之螺絲起子一支
    扣案可資佐證，被告自白與事實相符，其事證明確，犯行洵堪認定。
二、核被告所為，係犯刑法第三百二十一條第一項第三款攜帶兇器竊盜罪既遂罪及同
    條第二項之攜帶凶器竊盜未遂罪。公訴人認被告行竊車丁○○時，因丁○○驚醒
    反抗，被告以前開螺絲起子壓制丁○○，致丁○○無法抗拒而任被告取走其長壽
    香煙一包，係涉犯刑法第三百三十條、第三百二十九條加重強盜罪嫌云云。惟訊
    之被告堅詞否認有何加重強盜犯行，辯稱：伊搜尋丁○○身體時，丁○○酒醉未
    醒，伊即離去，長壽煙係伊所有，非強盜所得等語。經查，本件除被害人丁○○
    之警訊證述外，並無其他證據足資佐証被告有因防護贓物、脫免逮捕或湮滅罪證
    ，而當場施以強暴脅迫之犯行。況被害人丁○○經本院合法傳喚未到，所述是否
    屬實，亦無從認定，再依警卷所載，葉壽權身體未受任何傷害。縱令被告於丁○
    ○驚醒時將丁○○之手撥開後加速離去，被告所為僅係消極規避被害人之制止行
    為，並非積極以強暴或脅迫行為直接或間接對於人之身體施以暴力，壓制被害人
    之抗拒，或使被害人處於不能或難以抗拒之狀態（最高法院八十二年度台上字第
    三八四二號判決參照），是尚難認被告前開所為已該當準強盜罪之構成要件，起
    訴法條尚有未洽。另竊盜與準強盜罪之罪質雖有不同，然其基本社會事實即竊盜
    基本事實仍屬相同，爰變更起訴法條，依刑法第三百二十一條第一項第三款規定
    論處，併此敘明。被告前後五次竊盜犯行，時間緊接，犯罪構成要件相同，顯係
    基於概括犯意反覆為之，為連續犯，應依連續犯之規定論以刑法第三百二十一條
    第一項第三款攜帶兇器竊盜既遂罪，並加重其刑。查被告前因強盜罪等案件，經
    臺灣高雄地方法院以八十七年訴字第二六七六號判處竊盜罪有期徒刑一年、強盜
    罪有期徒刑二年八月，應執行有期徒刑三年五月確定，於九十一年二月二十日執
    行完畢，有臺灣彰化地方法院檢察署刑案查註紀錄表及台灣高等法院被告全國前
    案紀錄附卷可按，其於受有期徒刑執行完畢後五年以內再犯有期徒刑以上之本罪
    ，為累犯，應依法加重其刑。爰審酌被告於同日連續竊盜，行竊被發現後仍不思
    悔改，企圖逃逸，被害人損失及犯後態度等一切情狀，量處如主文所示之刑。再
    者被告前曾有多次竊盜及贓物案件，如前所述，顯有犯罪之習慣，其再犯本案連
    續竊盜案件經本院判處有期徒刑一年二月，爰依法併宣告其應於刑之執行前，令
    入勞動場所強制工作三年。扣案之螺絲起子一支係被告攜帶用以行竊所用，為被
    告所有，供犯罪所用之物，經其供承明確，爰依刑法第三十八條第一項第二款宣
    告沒收。
據上論斷，應依刑事訴訟法第二百九十九條第一項前段、第三百條，刑法第三百二十
一條第一項第三款、第二項、第五十六條、第三十八條第一項第二款、第四十七條，
竊盜犯贓物犯保安處分條例第三條第一項第一款、第四條、第五條第一項前段，罰金
罰鍰提高標準條例第一條前段，判決如主文。
本案經檢察官黃鼎鈞到庭執行職務。
中      華      民      國    九十一    年        十一    月    十一    日
                                  臺灣彰化地方法院刑事第一庭
                                      法      官  宋  恭  良
右正本證明與原本無異。
如不服本判決，應於送達後十日內向本院提出上訴狀 （須附繕本） ，上訴於台灣高
等法院台中分院。
                                      法院書記官  劉  玫  金
中      華      民      國    九十一    年        十一    月    十三    日
附錄論罪科刑法條：刑法第三百二十一條第一項：
犯竊盜罪而有左列情形之一者，處六月以上五年以下有期徒刑：
三、攜帶兇器而犯之者。
附表：
(1)彰化縣彰化市○○路二五號前，竊取林益盛所有車牌號碼ＴＬ─九八六七號自小客
  貨車內之紅色小型手電筒及小型望遠鏡各一支。
(2)彰化縣彰化市○○路十九巷口，竊取張冠瑋所有車牌號碼ＰＬ─六三一九號自小客
  貨車內之健康球二粒、三十元；及劉錫閔所有置於該車內之行動電話一支（電話號
  碼：0000000000號，行動電話序號：000000000000000
  號）。
(3)彰化縣彰化市○○路○段五七五號對面之停車場內，竊取廖義興所有車牌號碼八Ｌ
  ─四○一○號自小客貨車內之旅行袋一只及衛生紙一盒。
